臺北高等行政法院判決
　　　　　　　　　　　　　　　　　　　　95年度再字第52號
再審原告　　佳鼎科技股份有限公司
代　表　人　甲○○
訴訟代理人　葉維惇（會計師）住臺北市○○○路○ 段156 號6
　　　　　　　　　　　　　　樓.
再審被告　桃園縣政府稅捐稽徵處
代　表　人　乙○○（處長）
上列當事人間因印花稅事件，再審原告對最高行政法院中華民國
93年4 月9 日93年度判字第412 號判決，提起再審之訴，經最高
行政法院以95年度裁字第705 號裁定將關於行政訴訟法第273 條
第1 項第14款部分裁定移送本院，本院判決如下：
    主　文
再審原告之訴駁回。
再審訴訟費用由再審原告負擔。
　　事  實
一、事實概要：再審原告於民國（下同）87年間與基泰營造股份
    有限公司（下稱基泰公司）簽訂工程合約2 件、與擎邦國際
    科技工程股份有限公司（下稱擎邦公司）簽訂工程合約乙件
    ，工程總價款合計為新臺幣（下同）803,666,666 元（未含
    營業稅），應貼印花稅票803,666 元，均未依規定貼納印花
    稅票，有工程合約書附案可稽，該合約書係再審被告所屬中
    壢分處（下稱中壢稅捐分處）89年3 月3 日以89桃稅壢壹字
    第89004172號函通知再審原告檢附帳證並攜帶工程合約書正
    本前來備查，經再審原告指派陳振順攜帶相關帳據於89年3
    月13日前往，陳振順遂依所囑將印有正本字樣之「工程合約
    書正本」3 本送至該分處，經再審被告查核後，認定違章事
    證明確，遂依違反印花稅法第8 條第1 項及第23條規定，除
    依法補徵印花稅外，並按漏貼稅額處7 倍罰鍰計5,625,600
    元（計至百元）。再審原告不服，申請復查未獲變更，續提
    起訴願，旋遭駁回，遂向本院起訴，經本院審理後，以91年
    1 月17日90年度訴字第2851號判決駁回，再審原告仍不服，
    向最高行政法院提起上訴，經該院以93年4 月9 日93年度判
    字第412 號判決駁回上訴而告確定。再審原告猶未甘服，對
    前開判決提起再審之訴。最高行政法院就再審原告本於行政
    訴訟法第273 條第1 項第1 款所定事由起訴部分，以95年度
    判字481 號判決駁回再審原告之訴；就再審原告本於行政訴
    訟法第273 條第1 項第14款所定事由起訴部分，以95年度裁
    字第705 號裁定移送本院審理。
二、兩造聲明：
  (一)再審原告聲明：
    1.本院90年度訴字第2815號及最高行政法院93年度判字第41
      2 號判決均廢棄。
  　2.訴願決定及原處分均撤銷。
  (二)再審被告聲明：駁回再審原告之訴。
三、兩造之爭點：
　(一)再審原告主張之理由：
    1.按行政訴訟法第125 條第1 項：「行政法院應依職權調查
      事實關係，不受當事人主張之拘束。」及第133 條：「行
      政法院於撤銷訴訟，應依職權調查證據；於其他訴訟，為
      維護公益者亦同。」之規定，係規範行政法院之職權應行
      使調查之義務。
    2.最高行政法院93年度判字第412 號判決（即原確定判決）
      理由：「摯邦公司執有合約書情形，與系爭合約書是否正
      本，應否貼用印花稅無涉，原判決未予調查，尚無違反行
      政訴訟法第125 條第1 項、第133 條規定。」，除係顯然
      錯誤致生應適用之法規未予適用，有適用法規顯有錯誤之
      法定再審事由外，且此足以影響判決基礎之重要證物，雖
      在前訴訟程序業已提出，然未經原判決加以斟酌，且未於
      判決理由中說明，顯已構成「原判決就足以影響判決之重
      要證物漏未斟酌者」之情事，爰依行政訴訟法第273 條第
      1 項第14款之規定，提起再審之訴。
  (二)再審被告主張之理由：
    1.再審原告於87年間與基泰公司、擎邦公司簽訂工程合約共
      3 件，工程總價款為803,666,666 元（未含營業稅），應
      貼印花稅款803,666 元，未依規定貼納印花稅票，案經再
      審被告於89年3 月13日查獲，此有工程合約書等資料附案
      可稽，縱再審被告未取具再審原告之承諾或作成談話筆錄
      ，再審原告違反印花稅法第8 條第1 項規定之事證至為明
      確，再審被告依印花稅法第23條規定，除補徵印花稅外，
      並按漏貼稅額處7 倍罰鍰計5,625,600 元（計至百元），
      並無不合。
    2.至再審原告主張原判決就足以影響於判決之重要證物漏未
      斟酌部分，查本件再審被告於89年3 月3 日以桃稅壢壹字
      第89004172號函請再審原告限期提示相關帳證並載明攜帶
      「工程合約書正本」，依再審原告提示系爭工程合約書查
      該合約書封面確載有「工程合約書正本」字樣，自難謂本
      案工程合約僅為供員工查閱用之副本。次再審被告於89年
      6 月23日以桃稅法字第89012701號函請再審原告就其所持
      正本已依規定貼用印花稅票之主張提供購買印花稅票證明
      暨相關帳證備查，再審原告僅提示部分帳載資料稱系爭印
      花稅款係於82年間出股東墊款支應，惟該筆墊款帳載資料
      僅為日記帳暫付款字樣，而未取得印花稅票購買證明，亦
      未載明係何人（股東）墊付，且於89年應貼用印花稅票時
      亦無銷用該印花稅票購買證明或提供相關支出證明以實其
      說；復本案系爭工程合約書於87年間簽定，而再審原告主
      張係以82年間所購印花稅票支用，顯有悖常情；是其主張
      ，核不足採，應予駁回。
    理　由
一、按再審之訴顯無再審理由者，得不經言詞辯論，以判決駁回
    之，行政訴訟法第278 條第2 項定有明文。又同法第273 條
    第1 項規定：「有左列各款情形之一者，得以再審之訴對於
    確定終局判決聲明不服。但當事人已依上訴主張其事由或知
    其事由而不為主張者，不在此限：…」。又「當事人依民事
    訴訟法第492 條規定提起再審之訴，以主張同條項各款規定
    之情形即為合法。至其情形是否果屬實在，則為其訴有無理
    由之問題，除其再審之訴尚欠缺其他合法要件外，即應依判
    決程序調查裁判。又再審之訴是否合於同條第1 項但書之規
    定，亦屬於其訴有無理由之問題」，最高法院48年台抗字第
    157號著有判例。
二、本件再審原告提起再審之訴，以其於本院前訴訟程序中業已
    聲請調查原告之交易相對人擎邦公司執有工程合約書之情形
    以為證，惟就此足以影響於判決基礎之重要證物，未經原判
    決予以斟酌，且判決中亦未說明其不採之理由，自已構成行
    政訴訟法第273 條第1 項第14款「原判決就足以影響判決之
    重要證物漏未斟酌者」之再審事由云云。惟查，關於原判決
    未調查擎邦公司持有工程合約書副本是否印製有正本字樣一
    節，已經再審原告於上訴時載明於上訴狀倒數第2 頁而為主
    張，並經上訴判決予以駁斥不採。是以，再審原告於本件再
    審之訴所提出之重要證據漏未斟酌之再審事由，已依上訴而
    為主張，揆諸前揭行政訴訟法第273 條第1 項但書規定，顯
    無理由。
三、綜上所述，再審原告提起本件再審之訴，依其起訴之事實，
    顯無理由，爰不經言詞辯論逕以判決駁回之。
據上論結，本件再審原告之訴顯無理由，依行政訴訟法第278 條
第2 項、第98條第3 項前段，判決如主文。
中　　華　　民　　國　　96　　年　 　4　　月　 30  　 日
                         第四庭審判長法  官　侯　東　昇
                                   　法  官　陳　秀  
                                     法  官　李　玉　卿
上為正本係照原本作成。
如不服本判決，應於送達後20日內，向本院提出上訴狀並表明上
訴理由，如於本判決宣示後送達前提起上訴者，應於判決送達後
20日內補提上訴理由書（須按他造人數附繕本）。
中　　華　　民　　國　　96　  年　   4 　 月　 30　　 日
                                     書記官  楊  怡  芳
